【裁判字號】    97,訴,142
【裁判日期】    970229
【裁判案由】    毒品危害防制條例
【裁判全文】
臺灣板橋地方法院刑事判決               97年度訴字第142號
公  訴  人  臺灣板橋地方法院檢察署檢察官
被      告  乙○○
上列被告因毒品案件，經檢察官提起公訴（96年度毒偵字第9118
號），本院以簡式審判程序審理，判決如下：
    主  文
乙○○施用第一級毒品，累犯，處有期徒刑捌月；又施用第二級
毒品，累犯，處有期徒刑肆月。應執行有期徒刑拾月。
    事實及理由
一、本件係依刑事訴訟法第273 條之1 第1 項規定，以簡式審判
    程序審理，合先敘明。
二、本件除被告乙○○前於85年間，因麻藥、偽造文書等案件，
    分經法院判處有期徒刑6 月、5 年6 月、5 月，嗣經假釋、
    撤銷假釋執行殘刑等程序，於94年12月31日縮刑期滿執行完
    畢（於本案構成累犯）；暨其施用第1 、2 級毒品之時間、
    地點，應補充記載為：96年11月7 日某時許，在板橋朋友住
    處施用第1 級海洛因，同日某時許，在板橋滿平街居處施用
    第2 級毒品甲基安非他命（原起訴書記載為：96年11月8 日
    12時15分許，為警採尿時起回溯前26小時、96小時內之某時
    ，在不詳處所，分別施用第1 級毒品海洛因及第2 級毒品甲
    基安非他命），暨證據部分加列：被告於本院準備程序、審
    理程序之自白外，其餘之犯罪事實、證據，均引用如附件起
    訴書之記載。
三、核被告乙○○所為，係犯毒品危害防制條例第10條第1 項、
    第2 項之罪，被告施用各該毒品前之持有各該毒品之行為，
    為各該施用之高度行為所吸收，不另論罪；所犯如上2 罪，
    犯意個別、行為互殊，要件亦異，為數罪，應予分論併罰。
    被告有如二所述之前案，並經執行完畢，有本院97年2 月20
    日列印之臺灣高等法院被告前案紀錄表在卷可稽，其於有期
    徒刑執行完畢後之5 年以內，再故意犯本件有期徒刑以上之
    2 罪，均為累犯，應各依法加重其刑；爰審酌被告素行、動
    機、目的、施用毒品所生危害，以及犯罪後坦承犯行之態度
    等一切情狀，酌情分別從輕量處如主文所示之刑，並定其應
    執行之刑。扣案如起訴書所載之物，依其性質雖得認係施用
    第2 級毒品所用之物件，然被告否認為其所有，復無證據證
    明為被告所有，應毋庸為沒收之宣告，附帶說明。
據上論斷，應依刑事訴訟法第273 條之1 第1 項、第299 條第1
項前段、第310 條之2 、第454 條第2 項，毒品危害防制條例第
10條第1 項、第2 項，刑法第11條前段、第47條第1 項、第51條
第5 款，判決如主文。
本案經檢察官吳文正到庭執行職務。
中    華    民    國    97    年    2     月    29    日
                        刑事第5 庭法  官  黎錦福
上列正本證明與原本無異。
如不服本判決，應於判決送達後10日內敘明上訴理由，向本院提
出上訴狀（應附繕本），上訴於臺灣高等法院。
                                  書記官  蔡麗春
中    華    民    國    97    年    2     月    29    日
附錄本案論罪科刑法條全文：
毒品危害防制條例第10條
施用第一級毒品者，處6 月以上5 年以下有期徒刑。
施用第二級毒品者，處3 年以下有期徒刑。
........................................................
附件：
臺灣板橋地方法院檢察署檢察官起訴書
                                    96年度毒偵字第9118號
    被      告  乙○○  男  53歲（民國○○年○月○日生）
                        住臺北縣樹林市○○街○段337巷83號
                          12樓
                        居臺北縣板橋市○○街136巷4弄10號
                          1樓
                        國民身分證統一編號：Ｚ000000000號
上被告因違反毒品危害防制條例案件，已經偵查終結，認應該提
起公訴，茲將犯罪事實及證據並所犯法條分敘如下：
            犯罪事實
一、乙○○前因偽造文書案件，經臺灣板橋地方法院於民國92年
    9月8日以92年度訴字第1468號判處有期徒刑5 月確定，於94
    年12月31日執行完畢；又因施用毒品案件，經臺灣板橋地方
    法院以89年度聲觀字第2544號裁定送觀察、勒戒後，認有繼
    續施用毒品之傾向，復經同法院以91年度毒聲字第2713號裁
    定令入戒治處所施以強制戒治1年，於民國92年8月22日強制
    戒治期滿，由本署檢察官93年1 月17日以93年度戒毒偵字第
    15號處分不起訴確定。詎仍不知悔改，於前述觀察勒戒執行
    完畢釋放後5年內，復基於施用毒品之犯意，於96年11月8日
    12時15分許，為警採尿時起回溯前26小時、96小時內之某時
    ，在不詳處所，分別施用第一級毒品海洛因及第二級毒品甲
    基安非他命，嗣於96年11月8 日10時55分許，為警在臺北縣
    板橋市○○街136 巷4 弄10號1 樓查獲，並扣得安非他命吸
    食器1 組、搗藥器1 組、分裝鏟2 支，經採尿送驗呈鴉片類
    及安非他命類陽性反應，始悉上情。
二、案經臺北縣政府警察局樹林分局報告偵辦。
            證據並所犯法條
一、證據名稱與待證事實
┌──┬──────────┬─────────────┐
│編號│證 據 清 單         │待 證 事 實               │
├──┼──────────┼─────────────┤
│ 1  │被告乙○○於警詢及偵│被告曾有施用第一級毒品海洛│
│    │查中之供述          │因之事實。                │
├──┼──────────┼─────────────┤
│ 2  │台灣檢驗科技股份有限│被告經警所採集之尿液送驗結│
│    │公司出具之濫用藥物尿│果呈安非他命類及鴉片類陽性│
│    │液檢驗報告1 紙      │反應之事實。              │
├──┼──────────┼─────────────┤
│ 3  │本署全國刑案資料查註│一、被告曾因毒品案件，經觀│
│    │表、全國施用毒品案件│    察勒戒後，5 年內再犯施│
│    │紀錄表各1 份        │    用本件毒品犯行之事實。│
│    │                    │二、被告前曾受有期徒刑執行│
│    │                    │    完畢，5 年內故意再犯上│
│    │                    │    開有期徒刑以上刑之罪為│
│    │                    │    累犯之事實。          │
├──┼──────────┼─────────────┤
│ 4  │扣案安非他命吸食器1 │被告持有施用毒品器具之事實│
│    │組、搗藥器1組、分裝 │。                        │
│    │鏟2支等物           │                          │
└──┴──────────┴─────────────┘
二、核被告乙○○所為，係犯毒品危害防制條例第10條第1 項、
    第2 項之施用第一級、第二級毒品罪嫌。被告所犯上開二罪
    間，犯意各別，罪名互殊，請予分論併罰。又被告於有期徒
    刑執行完畢5 年內再犯本件有期徒刑以上之本罪，為累犯，
    請依刑法第47條規定加重其刑。扣案之物，併請依法宣告沒
    收並諭知銷燬。
三、依毒品危害防制條例第23條第2 項、刑事訴訟法第251 條第
    1 項提起公訴。
    此  致
臺灣板橋地方法院
中    華    民    國    96    年    12    月    13    日
                              檢察官  甲  ○  ○
上開正本證明與原本無異
中    華    民    國    96    年    12    月    27    日
                              書記官
附錄本案所犯法條全文
毒品危害防制條例第10條
施用第一級毒品者，處6 月以上5 年以下有期徒刑。
施用第二級毒品者，處3 年以下有期徒刑。


司法院資訊處製作；財團法人民間司法改革基金會備份。
